【裁判字號】    89,易,1047
【裁判日期】    900410
【裁判案由】    傷害
【裁判全文】
台灣苗栗地方法院刑事判決                        八十九年度易字第一四七號
    公  訴  人  臺灣苗栗地方法院檢察署檢察官
    被      告  乙○○
                甲○○
右列被告因傷害案件，經檢察官提起公訴（八十九年度偵字第五五八號），本院判決
如左：
    主  文
乙○○、甲○○共同傷害人之身體，各處有期徒刑參月，如易科罰金，均以參佰元折
算壹日。
    事  實
一、乙○○因其姪女丙○○與男友己○○間感情糾葛，遂於民國八十八年十一月十日
    凌晨三時三十分許，邀己○○至丙○○住處商談，其則由甲○○駕車搭載一同前
    往，己○○遂與其姊戊○○駕駛車號為Ｈ四—九一五三號自小客車前往赴約，四
    人與丙○○父親丁○○則在苗栗縣苗栗市金像園前會面，惟過程因故齟齬，乙○○竟與甲○○共同基於傷害之犯意聯絡，先於同日凌晨四時許，由乙○○徒手出
    拳毆打己○○，戊○○見狀出聲呼叫，甲○○則徒手毆打戊○○，己○○見狀上
    前制止，甲○○乃又無分時地，出手傷害戊○○、己○○二人，己○○乘隙駕車
    搭載戊○○離去，乙○○見狀，遂駕車於苗栗市○○路一三一二號前，阻攔己○○等人，以此強暴方式妨害人行使離去權利，戊○○、己○○下車後，甲○○則
    承前傷害犯意，手持掃把柄（未扣案），接續砸打己○○、戊○○，致己○○受
    有左臉頰二處挫傷併撕裂傷，面積各為一公分Ⅹ一公分及二公分Ⅹ一公分、右眉
    撕裂傷長一公分、左手挫傷併血腫，面積為三公分Ⅹ三公分及鼻挫傷併鼻骨骨折
    等傷害，戊○○則受有左前臂挫傷併十公分Ⅹ五公分面積血腫及瘀傷及左臉頰挫
    傷等傷害，後乙○○見己○○冀圖駕車離去，再以同一駕車攔阻方式之故意，接
    續衝撞己○○所有自小客車，以達阻止己○○離去之目的，己○○雖見狀閃開，
    惟其所有之上揭車輛，則受有左前方保險桿、方向燈及葉子板等多處損壞，足生
    損害於己○○，並妨害其行使權利。
二、案經己○○、戊○○訴由苗栗縣警察局苗栗分局報請臺灣苗栗地方法院檢察署檢
    察官偵查起訴。
理  由
一、訊據被告甲○○對於右揭事實，坦承不諱；訊據被告乙○○，雖承認有駕車阻止
    告訴人己○○、戊○○離去之事實，惟矢口否認有傷害、毀損犯行，辯稱：僅甲○○一人毆打告訴人二人，伊僅駕車阻攔告訴人離去，並無毀損故意云云，惟查
    ，（一）右揭事實業據告訴人己○○、戊○○指訴綦詳，核與被告乙○○供述：
    有看見甲○○持掃把柄與告訴人二人互毆且其有駕車攔阻告訴人二人駕駛車號為
    Ｈ四—九一五三號自小客車離去（參見偵查卷第十一頁、三十六頁反面、本院八
    十九年十二月七日調查筆錄）等語及其初於警訊及偵查中均坦承：伊有動打毆打
    己○○，甲○○亦有幫忙打等語（參見偵查卷第十一頁、第三十六頁反面八十九
    年二月二十二日訊問筆錄、第四十頁反面八十九年四月六日訊問筆錄），核與在
    場目擊證人丁○○於警訊時證述：伊當時有看到乙○○以徒手毆打己○○一次等
    語均相符合，則被告乙○○自承駕車阻攔妨害告訴人行使離去權利與事實相符，
    足資採信，惟嗣後翻異前詞稱未傷害云云，顯係卸責之詞；證人丁○○至本院證
    述：乙○○未傷害告訴人云云，亦屬護之詞，均不足憑採，被告甲○○自白傷
    害事實，則與事實相符，堪予採信。（二）被告乙○○如何駕車衝撞告訴人己○○所有車號四—九一五三號自小客車等情，迭據告訴人己○○指訴歷歷，而駕車
    強行攔阻車輛離去，有致車子因碰撞而損壞之可能，此為週知之事實，被告乙○○仍執意為此，顯係基於損壞告訴人己○○前開自小客車損壞之毀損故意甚明，
    其辯稱無故意云云，顯係委責之詞，不足採信，此外並有告訴人己○○所有之車
    輛受損情形之照片五幀及診斷證明書二份、受傷照片三幀附卷可參，本案事證明
    確，被告二人犯行均洵堪認定。
二、核被告乙○○所為，係犯刑法第二百七十七條第一項之普通傷害罪、第三百零四
    條第一項之以強暴妨害人行使權利罪及第三百五十四條之毀損罪。其所犯上開三
    罪間，有方法結果之牽連犯關係，應從一重之普通傷害罪處斷。公訴意旨雖未認
    被告另涉妨害人行使權利罪，惟被告係在告訴人二人欲駕車離去強行攔阻，因告
    訴人己○○閃開，遂駕車將己○○自小客車撞損，其客觀上有二以上之行為，且
    可獨立成罪，而己○○車損，係因被告之駕車衝撞行為所致，是毀損部分，難認
    係先前強制罪之當然結果，毀損部分既據告訴人己○○於偵查中提出告訴，與強
    制罪部分既有裁判上一罪之牽連犯關係，本院自應一併審究，附此敘明。核被告
    甲○○所為係犯刑法第二百七十七條第一項之傷害人之身體罪，其無分時地，動
    手傷害告訴人己○○、戊○○二人，係以一行為觸犯數傷害罪名，屬同種想像競
    合犯，應從一重處斷。又被告二人就傷害部分有犯意之聯絡及行為之分擔，為共
    同正犯。爰審酌被告二人犯罪之動機、素行、目的、被告甲○○因他人間細故，
    即出手毆打與之無夙怨之告訴人二人，且下手傷害之手段較重、被告乙○○駕車
    妨害人行使權利及毀損車輛之情節、告訴人所受傷害情形、被告甲○○坦承犯行
    態度良好、被告乙○○僅坦承部分犯行之態度及犯罪後迄未能與告訴人等以協議
    方式解決紛爭等一切情狀，各量處如主文所示之刑，並諭知易科罰金均以佰元
    折算壹日之折算標準。
三、至於被告甲○○用以毆傷告訴人之掃把柄一支，因未扣案，為免日後執行困難，
    爰不予宣告沒收，併此敘明。
據上論斷，應依刑事訴訟法第二百九十九條第一項前段，刑法第二十八條、第二百七
十七條第一項、第三百零四條第一項、第三百五十四條、第五十五條、第四十一條，
罰金罰鍰提高標準條例第一條前段、第二條，判決如主文。
本案經檢察官戴瑞麒到庭執行職務。
中      華      民      國    九十      年      四      月      十      日
                        臺灣苗栗地方法院刑事第二庭
                                        法  官  黃  賢  婷
右正本證明與原本無異。
如不服本判決，應於判決送達後十日內向本院提出上訴狀( 應附繕本 )，上訴於
臺灣高等法院台中分院。
                                        書記官  李  學  詩
中      華      民      國    九十      年      四      月     十一     日
附錄論罪科刑法條：
刑法第二百七十七條第一項：
 (普通傷害罪)
傷害人之身體或健康者，處三年以下有期徒刑、拘役或一千元以下罰金。
刑法第三百五十四條：
 (毀損器物罪)
毀棄、損壞前二條以外之他人之物或令致不堪用，足以生損害於公眾或他人者，處二
年以下有期徒刑、拘役或五百元以下罰金。
刑法第三百零四條第一項：
（使人行無義務之事）
以強暴、脅迫使人行無義務之事或妨害人行使權利者，處三年以下有期徒刑、拘役或
三百元以下罰金。


司法院資訊處製作；財團法人民間司法改革基金會備份。
